# 请教陈版：关于是否构成业务合并

提问人：margauxxu 时间：2021-12-09 00:25:51
某公司A自外部采购部件，经简单拼装（不需要设备，只需要手工简单装一下就可以）后销售给客户，A公司的客户资源来自控股股东。现A公司想将公司人员、资产及负债（无长期资产，主要是对客户及供应商的往来款项），都转让给同一控制下的B公司，然后A公司进行注销，请问陈版，上述是否构成同一控制下的业务合并？个人理解A公司原本的业务有点类似贸易性质，虽然需简单装一下（装的过程很简单，随便换一个人都可以简单上手），但是装的过程实际上构不成生产过程，且A公司的销售渠道来源于股东，关于是否构成业务的条件中，要求取得的组合应当至少同时具有一项投入和一项实质性加工处理过程，且二者相结合对产出能力有显著贡献，该组合才构成业务，所以上述情况是否不构成业务合并？

回答人：chenyiwei
基本赞同主帖中的理解。该业务实质上是贸易（虽然包含商业性的简单加工），一般理解不构成“业务”。